臺灣新竹地方法院刑事判決　　　　　　　 94年度訴字第279號
公　訴　人　臺灣新竹地方法院檢察署檢察官
被　　　告　甲○○　男　33歲.
　　　　　　乙○○　男　39歲.
上列被告因違反毒品危害防制條例案件，經檢察官提起公訴（93
年度毒偵字第1170號、94年度毒偵字第21號、第116號、第624號
、94年度偵字第1448號），本院依簡式審判程序判決如下：
    主  文
甲○○轉讓第一級毒品，處有期徒刑壹年貳月。扣案第一級毒品
海洛因壹包（毛重零點零伍公克）沒收銷燬之。
乙○○連續施用第一級毒品，累犯，處有期徒刑玖月。扣案之第
一級毒品海洛因拾壹包（重量詳見附表扣案物品欄所示）、海洛
因殘渣袋包（內含海洛因量微已無法析離）均沒收銷燬之，扣
案注射針筒貳支、分裝匙壹支均沒收。又連續施用第二級毒品，
累犯，處有期徒刑肆月。應執行有期徒刑拾壹月。扣案之第一級
毒品海洛因拾壹包（重量詳見附表扣案物品欄所示）、海洛因殘
渣袋包（內含海洛因量微已無法析離）均沒收銷燬之，扣案注
射針筒貳支、分裝匙壹支均沒收。
    事  實
一甲○○於民國93年9月1日上午10時許，在新竹市○○路375號
  ，無償轉讓其所持有第一級毒品海洛因1包（毛重0.76公克、
  淨重0.05公克）予乙○○。乙○○收受後將前開毒品藏放在鞋
  內，旋於同日下午1時許，在上址前為警查獲，並扣得上開毒
  品。
二乙○○前於89年間因施用毒品案件，經本院以89年度毒聲字第
  1059號裁定送觀察、勒戒結果，認有繼續施用毒品傾向，續經
  本院以89年度毒聲字第1500號裁定施以強制戒治後，再經本院
  以90年度毒聲字第359號裁定停止戒治，所餘戒治期間付保護
  管束，於90年3月30日釋放，並於90年5月18日保護管束期滿執
  行完畢，經臺灣新竹地方法院檢察署檢察官於90年9月24日以
  90年度戒毒偵字第191號為不起訴處分確定。又於91年間，因
  施用毒品案件，經本院以91年度毒聲字第913號裁定送強制戒
  治，惟因新修正毒品危害防治條例於93年1月9日施行，乃於同
  日停止執行釋放，刑責部分則由本院以92年度易緝字第27號判
  處有期徒刑3月確定，於93年4月8日執行完畢。詎仍不知悔改
  ，竟自93年8月某日起，至94年1月17日某時止，連續在新竹縣
  市各不詳地點，以將第一級毒品海洛因摻水後以針筒注射及以
  將第二級毒品安非他命置放於玻璃球內中用火燒烤再以吸食器
  吸食所產生煙霧之方式，連續施用第一級毒品海洛因、第二級
  毒品安非他命多次。嗣經警分別於附表所示之時、地查獲，並
  分別扣得第一級毒品海洛因及注射針筒2支、分裝匙1支等物（
  詳如附表扣案物品欄所示）。
三案經新竹市警察局第二分局、第一分局報請臺灣新竹地方法院
  檢察署檢察官偵查起訴。
    理  由
一本件被告甲○○所犯毒品危害防制條例第8條第1項轉讓第一級
  毒品罪、被告乙○○所犯同法第10條第1項、第2項施用第一級
  毒品、第二級毒品罪，均非死刑、無期徒刑、最輕本刑為3年
  以上有期徒刑之罪，或高等法院管轄第一審之案件，被告於本
  院行準備程序進行中，就被訴事實為有罪之陳述，經本院合議
  庭認合於修正後刑事訴訟法第273條之1之規定，裁定進行簡式
  審判程序，合先敘明。
二認定犯罪事實所憑之證據及認定之理由：
(一)被告甲○○轉讓毒品部分：
1.被告甲○○於警詢、偵查中均坦承交付毒品予被告乙○○之事
  實，並於本院審理時坦然認罪。
2.被告乙○○警詢、偵查之指述。
3.第一級毒品海洛因1包（毛重0.76公克、淨重0.05公克）扣案
  及新竹市警察局第二分局搜索扣押筆錄、扣押物清單、法務部
  調查局93年9月27日調科壹字第100002191號鑑定通知書（見93
  年度毒偵字第1170號偵查卷第2頁）各1份在卷可稽。
(二)被告乙○○施用毒品部分：
1.被告乙○○於警詢、偵查中及本院審理時均坦承犯行不諱。
2.第一級毒品海洛因1包（毛重0.76公克、淨重0.05公克）扣案
  及新竹市警察局第二分局搜索扣押筆錄、扣押物清單、法務部
  調查局93年9月27日調科壹字第100002191號鑑定通知書（見93
  年度毒偵字第1170號偵查卷第2頁）及尿液送檢人真實姓名代
  號對照表暨送檢登記簿、新竹市衛生局93年9月2日衛檢字第10
  47號篩檢報告書、憲兵司令部刑事鑑識中心93年12月6日（93
  ）安鑑字第00262號鑑驗通知書各1份在卷可稽（見同上偵查卷
  第48、49、59頁）。
3.臺灣新竹地方法院檢察署被告尿液檢體監管紀錄表、台灣檢驗
  科技股份有限公司濫用藥物尿液檢驗報告各乙份（93年度毒偵
  1170號偵查卷第56、57頁）
4.新竹市警察局第一分局搜索扣押筆錄、扣押物品目錄表、扣押
  物品清單、法務部調查局94年3月3日調科壹字第100002316號
  鑑定通知書各1份、現場照片6張（均見94年度毒偵第21號偵查
  卷）。
5.新竹市警察局第二分局搜索扣押筆錄、現場照片4張（均見94
  年度毒偵第116號偵查卷）。
6.新竹市衛生局94年1月20日衛檢字第815號不法不法藥物尿液初
  步篩檢報告書、尿液送檢人真實姓名代號對照表暨送檢登記簿
  、（見94年度毒偵字第624號偵查卷第12、13頁）。
7.被告乙○○前於89年間因施用毒品案件，經送觀察、勒戒結果
  ，認有繼續施用毒品傾向，續經施以強制戒治後，再經本院裁
  定停止戒治，所餘戒治期間付保護管束，於90年3月30日釋放
  ，並於90年5月18日保護管束期滿執行完畢；又於91年間，因
  施用毒品案件，經送強制戒治，惟因新修正毒品危害防治條例
  於93年1月9日施行，乃於同日停止執行釋放等情，有臺灣高等
  法院被告前案紀錄表1份及本院89年度毒聲字第1059號、第
  1500號、90年度毒聲字第359號、91年度毒聲字第913號裁定及
  臺灣新竹地方法院檢察署90年度戒毒偵字第191號為不起訴處
  分書各1份在卷可稽。
(三)綜上所述，被告二人犯行事證均臻明確，堪以認定。
三論罪與科刑：
  按海洛因、安非他命為毒品危害防制條例第2條第2項第1款、
  第2款規定之第一級、第二級毒品。核被告甲○○所為，係犯
  毒品危害防制條例第8條第1項轉讓第一級毒品罪、被告乙○○
  所為係，則分別犯毒品危害防制條例第10條第1項之施用第一
  級毒品罪及同條第2項之施用第二級毒品罪。又被告等持有第
  一級毒品海洛因及第二級毒品安非他命後，分別進而轉讓、施
  用，其持有第一級毒品海洛因及第二級毒品第二級安非他命之
  低度行為，應分別為轉讓及施用之高度行為所吸收，均不另論
  持有第一級毒品罪及第二級毒品罪。被告乙○○先後多次施用
  第一、二級毒品犯行，均時間相近，所犯各為構成要件相同之
  罪名，皆係基於概括犯意為之，均應依連續犯規定，各論以一
  罪，並分別加重其刑。又被告乙○○所犯上開二罪，罪名不同
  ，犯意各別，應予分論併罰。第查，被告乙○○前於91年間，
  因違反毒品危害防制條例案件，經本院以92年度易緝字第27號
  判處有期徒刑3月確定，於93年4月8日執行完畢，有臺灣高等
  法院被告前案紀錄表1紙附卷可據，其於上開有期徒刑執行完
  畢後5年內，再犯本件有期徒刑以上之二罪，均為累犯，應依
  刑法第47條規定遞予加重其刑。爰審酌被告甲○○僅為解除乙
  ○○之毒癮，即輕率轉讓第一級毒品海洛因供他人施用，助長
  毒品之氾濫與施用風氣，而被告乙○○經觀察、勒戒及強制戒
  治後，竟不知悔悟，於4月餘之期間內即被查獲5次，足見其施
  用毒品次數之密集，顯然自制力薄弱，缺乏拒用毒品之決心；
  又安非他命及海洛因等毒品，危害施用者之神經中樞，使施用
  者產生幻聽及幻想之症狀，對施用者之健康產生不良之影響，
  同時因幻聽及幻想結果亦可能使施用者對周遭之人施暴，對公
  共秩序產生威脅，惟施用毒品所生之危害以自戕健康為主，兼
  以被告二人於本院審理時均坦認犯行等一切情狀，分別量處如
  主文所示之刑，並就乙○○部分定其應執行之刑。扣案如附表
  所示之海洛因11包（重量詳如附表扣案物品欄所示）、海洛因
  殘渣袋3包（內含海洛因量微已無法析離），均為毒品危害防
  制條例第2條第2項第1款所規定之第一級毒品，為違禁物，不
  問屬於被告等與否，均應依毒品危害防制條例第18條第1項前
  段之規定，宣告沒收銷燬之。又扣案之注射針筒2支、分裝匙1
  支，為被告乙○○所有供施用第一級毒品海洛因時所用之物，
  業據其供述在卷，爰依刑法第38條第1項第2款之規定宣告沒收
  。
四適用之法律：
  據上論斷，應依刑事訴訟法第273條之1第1項、第299條第1項
  前段，毒品危害防制條例第8條第1項、第10條第1項、第2項、
  第18條第1項前段，刑法第11條、第56條、第47條、第38條第1
  項第2款，判決如主文。
本案經檢察官陳宏兆到庭執行職務。
中　　華　　民　　國　　94　　年　　4 　　月　　29　　日
                  刑事第二庭  法  官  鄭子俊
以上正本證明與原本無異。
如不服本判決，應於判決送達後10日內向本院提出上訴狀 (應附
繕本)， 上訴於臺灣高等法院。
                              書記官  沈藝珠
中　　華　　民　　國　　94　　年　　4　　月　　 29  　日
附錄本案論罪科刑法條全文：
毒品危害防制條例第8條
轉讓第一級毒品者，處一年以上七年以下有期徒刑，得併科新臺
幣一百萬元以下罰金。
轉讓第二級毒品者，處六月以上五年以下有期徒刑，得併科新臺
幣七十萬元以下罰金。
轉讓第三級毒品者，處三年以下有期徒刑，得併科新臺幣三十萬
元以下罰金。
轉讓第四級毒品者，處一年以下有期徒刑，得併科新臺幣十萬元
以下罰金。
前四項之未遂犯罰之。
轉讓毒品達一定數量者，加重其刑至二分之一，其標準由行政院
定之。
毒品危害防制條例第10條
施用第一級毒品者，處六月以上五年以下有期徒刑。
施用第二級毒品者，處三年以下有期徒刑。
附表：
┌──┬─────┬────┬────┬─────┬────┬────┬──────────┐
│編號│偵查案號  │查獲時間│查獲地點│扣案物品  │採尿時間│檢驗結果│檢驗報告            │
├──┼─────┼────┼────┼─────┼────┼────┼──────────┤
│ 1  │臺灣新竹地│93年9月1│新竹市學│第一級毒品│93年9月1│初、複驗│初驗：新竹市衛生局93│
│    │方法院檢察│日13時  │府路375 │海洛因1包 │日18時  │結果均為│年9月2日衛檢字第1047│
│    │署93年度核│        │號前    │(毛重0.76 │        │甲基安非│7號不法藥物尿液初步 │
│    │退字第650 │        │        │公克、淨重│        │他命及嗎│篩檢報告書 (檢體編號│
│    │號、93年度│        │        │0.05 公克)│        │啡陽性反│:B-163)。           │
│    │毒偵字第  │        │        │          │        │應      │複驗：憲兵司令部刑事│
│    │1170號    │        │        │          │        │        │鑑識中心93年12月6日 │
│    │          │        │        │          │        │        │(93)安鑑字第00262號 │
│    │          │        │        │          │        │        │鑑驗通知書 (檢體編號│
│    │          │        │        │          │        │        │:B-163)             │
├──┼─────┼────┼────┼─────┼────┼────┼──────────┤
│  2 │臺灣新竹地│93年11月│臺灣新竹│無        │93年11月│安非他命│台灣檢驗科技股份有限│
│    │方法院檢察│18日17時│地方法院│          │15日17時│類陽性反│公司93年11月24日濫用│
│    │署93度毒偵│37分許  │檢察署  │          │37分許  │應      │藥物尿液檢驗報告(檢 │
│    │字第1170號│        │        │          │        │        │體編號:93毒偵字1170)│
├──┼─────┼────┼────┼─────┼────┼────┼──────────┤
│   3│臺灣新竹地│93年12月│新竹市中│第一級毒品│93年12月│無      │無                  │
│    │方法院檢察│22日14時│山路475 │海洛因9包 │22日16時│        │                    │
│    │署94年毒偵│30分    │號204室 │共2.7公克 │55分    │        │                    │
│    │字第21號  │        │        │(純質淨重 │        │        │                    │
│    │          │        │        │0.62公克) │        │        │                    │
│    │          │        │        │、注射針筒│        │        │                    │
│    │          │        │        │2支、分裝 │        │        │                    │
│    │          │        │        │匙1支     │        │        │                    │
├──┼─────┼────┼────┼─────┼────┼────┼──────────┤
│   4│臺灣新竹地│94年1月1│新竹市中│第一級毒品│94年1月1│無      │無                  │
│    │方法院檢察│0日22時3│山路475 │海洛因1包(│1日9時45│        │                    │
│    │署94年毒偵│0分     │號前    │毛重0.3公 │分許    │        │                    │
│    │字第116號 │        │        │克)、海洛 │        │        │                    │
│    │          │        │        │因殘渣袋3 │        │        │                    │
│    │          │        │        │個        │        │        │                    │
├──┼─────┼────┼────┼─────┼────┼────┼──────────┤
│   5│臺灣新竹地│94年1月1│新竹市東│無        │94年1月1│嗎啡陽性│新竹市衛生局94年1月2│
│    │方法院檢察│7日23時 │大路4段1│          │8日17時5│反應    │0日衛檢字第815號不法│
│    │署94年毒偵│        │11巷19號│          │5分許   │        │藥物尿液初步篩檢報告│
│    │字第624號 │        │        │          │        │        │書(檢體編號:B049)   │
└──┴─────┴────┴────┴─────┴────┴────┴──────────┘
